---
title: "Grupo 4"
output: html_document
date: "2024-12-08"
---

```{r setup, include=FALSE}
knitr::opts_chunk$set(echo = TRUE)
```

# Pacotes

Os seguintes pacotes são necessários para a execução do código:

```{r}
knitr::opts_chunk$set(echo = F)
library(car)
library(MASS)
library(pROC)
library(gtsummary)
library(cardx)
library(broom.helpers)
library(tidyverse)
library(tidyr)
library(ggplot2)
library(caret)
library(ggstatsplot)
library(gridExtra)
library(webshot2)
library(readr)
```

## Tratamento dos dados

Começamos por fazer um tratamento dos dados, como atribuir nomes às variáveis, eliminar possíveis NAs e transformar em fatores:

```{r}
dados<- read_csv("processed.cleveland.data",col_names = FALSE)
names(dados)=c("Age", "Sex", "CP", "Trestbps", "Chol", "Fbs", "Restecg", "Thalach", "Exang","Oldpeak", "Slope", "Ca", "Thal", "Num")
dados=na.omit(dados)
dados$Num = as.factor(dados$Num)

dados$Thal[dados$Thal=="3.0"]=3 
dados$Thal[dados$Thal=="6.0"]=6
dados$Thal[dados$Thal=="7.0"]=7
which(dados$Thal=="?")
dados$Thal[dados$Thal=="?"]=median(dados$Thal[-c(88,267)])
which(dados$Thal=="?")

dados$Thal=factor(dados$Thal, levels=c(3, 6, 7))


dados$Ca[dados$Ca=="0.0"]=0 
dados$Ca[dados$Ca=="1.0"]=1
dados$Ca[dados$Ca=="2.0"]=2
dados$Ca[dados$Ca=="3.0"]=3
which(dados$Ca=="?")
dados$Ca[dados$Ca=="?"]=median(dados$Ca[-c(167,193,288,303)])

dados$Thal=factor(dados$Thal, levels=c("3", "6", "7"))
dados$Ca=as.factor(dados$Ca)

dados$Slope=as.factor(dados$Slope)
dados$Sex=as.factor(dados$Sex)
dados$Fbs=as.factor(dados$Fbs)
dados$Restecg=as.factor(dados$Restecg)
dados$Exang=as.factor(dados$Exang)


dados$CP[dados$CP==1]="Typical angina" 
dados$CP[dados$CP==2]="Atypical angina"
dados$CP[dados$CP==3]="Non-anginal pain"
dados$CP[dados$CP==4]="Asymptomatic"
dados$CP=as.factor(dados$CP)
table(dados$CP)

dados$HD=ifelse(dados$Num == 0, 0, 1)
dados$HD=as.factor(dados$HD)
levels(dados$HD)=c("No", "Yes")
levels(dados$Sex)=c("Female", "Male")
levels(dados$Fbs)=c("No", "Yes")
levels(dados$Slope)=c("Upsloping", "Flat","Downsloping")
levels(dados$Exang)=c("No", "Yes")



dados=as.data.frame(dados)
str(dados)
dados$Num=NULL
View(dados)
```

## Correlação de variáveis

**Avaliar a normalidade:**

```{r}

#H0: os dados são provenientes de uma distribuição normal vs. H1: os dados não são provenientes de uma distribuição normal.

shapiro.test(dados$Age) #p-value = 0.006069<0.05 
shapiro.test(dados$Trestbps) #p-value = 1.802e-06<0.05
shapiro.test(dados$Chol) #p-value = 5.912e-09<0.05
shapiro.test(dados$Thalach) #p-value = 6.996e-05<0.05
shapiro.test(dados$Oldpeak) #p-value < 2.2e-16<0.05

#As variáveis não seguem uma distribuição normal.
```
##Definição da base de dados com valores não-numéricos

Esta base de dados foi criada com intenção de fazer plots e tabelas com uma descrição mais pormenorizada (invés de um número associado a uma condição), com o intuito de facilitar a compreensão do conjunto de dados.

```{r}

new_data <- na.omit(dados)


new_data$Thal=as.character(new_data$Thal)

new_data$Thal[new_data$Thal=='3']="Normal" 
new_data$Thal[new_data$Thal=='6']="Fixed defect"
new_data$Thal[new_data$Thal=='7']="Reversible defect"
new_data$Thal=factor(new_data$Thal, levels=c("Normal", "Reversible defect", "Fixed defect"))

new_data$Restecg=as.character(new_data$Restecg)

new_data$Restecg[new_data$Restecg=='0']="Normal" 
new_data$Restecg[new_data$Restecg=='1']="ST-T wave abnormality"
new_data$Restecg[new_data$Restecg=='2']="Left ventricular hypertrophy"
new_data$Restecg=factor(new_data$Restecg, levels=c("Normal", "ST-T wave abnormality", "Left ventricular hypertrophy")) 

new_data$CP=as.numeric(new_data$CP)
new_data$CP[new_data$CP==1]="Typical angina" 
new_data$CP[new_data$CP==2]="Atypical angina"
new_data$CP[new_data$CP==3]="Non-anginal pain"
new_data$CP[new_data$CP==4]="Asymptomatic"
new_data$CP=factor(new_data$CP, levels=c("Typical angina", "Atypical angina", "Non-anginal pain", "Asymptomatic"))

new_data=as.data.frame(new_data)


names(new_data) <- c(
  "Age", "Sex", "Chest Pain Type", "Resting Blood Pressure", "Serum Cholesterol", 
  "Fasting blood sugar > 120 mg/dL", "Resting ECG", "Max Heart Rate", 
  "Exercise Induced Angina", "ST Depression", "Slope", 
  "Major Vessels colored by Fluoroscopy", "Thallium-201", "Heart Disease Diagnosis"
)

which(new_data=="?")

```


Gráficos das variáveis:

```{r}

custom_colors <- c("#264653", "#E76F51", "#2A9D8F", "#E9C46A", "#F4A261")
ggplot2::scale_fill_manual(values = custom_colors)
ggplot2::scale_color_manual(values = custom_colors)

# Comparação entre idade e Diagnóstico
gg_idade <- ggstatsplot::ggbetweenstats(
  data = dados,
  x = HD,  
  y = Age,
  xlab="Heart Disease",
  ylab="Age",
  type = "nonparametric", 
  pairwise.comparisons = TRUE,  
  mean.ci = TRUE,  
  title = "Comparison of Age by Heart Disease Diagnosis",
  messages = FALSE
)

gg_idade

# Comparação entre oldpeak e Diagnóstico
gg_oldpeak <- ggstatsplot::ggbetweenstats(
  data = dados,
  x = HD,  
  y = Oldpeak,
  xlab="Heart Disease",
  ylab="ST variable depression",
  type = "nonparametric", 
  pairwise.comparisons = TRUE,  
  mean.ci = TRUE,  
  title = "Comparison of ST variable depression by Heart Disease Diagnosis",
  messages = FALSE
)

gg_oldpeak

# Comparação entre Sexo e Diagnóstico
gg_sexo <- ggstatsplot::ggbarstats(
  data = dados,
  x = Sex, 
  y = HD,    
  xlab="Heart Disease",
  ylab="Percentage of Patients",
  type = "nonparametric", 
  title = "Comparison of Heart Disease Diagnosis Across Gender",
  palette = "Set2", 
  messages = FALSE
)

gg_sexo

# Comparação entre níveis de Glicémia e Diagnóstico
gg_fbs <- ggstatsplot::ggbarstats(
  data = new_data,
  x = 'Fasting blood sugar > 120 mg/dL', 
  y = 'Heart Disease Diagnosis',    
  xlab="Heart Disease",
  ylab="Percentage of Patients",
  type = "nonparametric", 
  title = "Comparison of Fasting Blood Sugar by Heart Disease Diagnosis",
  palette = "Set2", 
  messages = FALSE
)
gg_fbs

gg_exang <- ggstatsplot::ggbarstats(
  data = new_data,
  x = 'Exercise Induced Angina', 
  y = 'Heart Disease Diagnosis',    
  xlab="Heart Disease",
  ylab="Percentage of Patients",
  type = "nonparametric", 
  title = "Comparison of Exercise-Induced Angina by Heart Disease Diagnosis",
  palette = "Set2", 
  messages = FALSE
)
gg_exang

# Comparação entre COLESTEROL e Diagnóstico
gg_chol <- ggstatsplot::ggbetweenstats(
  data = dados,
  x = HD,  
  y = Chol,  
  xlab="Heart Disease",
  ylab="Serum Cholesterol Levels (mg/dL)",
  type = "nonparametric", 
  pairwise.comparisons = TRUE,  
  mean.ci = TRUE,  
  title = "Comparison of Cholesterol by Heart Disease Diagnosis",
  messages = FALSE
)
gg_chol

# Comparação entre dor no peito e Diagnóstico
gg_cp <- ggstatsplot::ggbarstats(
  data = new_data,
  x = 'Chest Pain Type', 
  y = 'Heart Disease Diagnosis', 
  xlab="Heart Disease",
  ylab="Percentage of Patients",
  type = "nonparametric", 
  title = "Comparison of Chest Pain by Heart Disease Diagnosis",
  palette = "Set2", 
  messages = FALSE
)
gg_cp

# Comparação entre ECG e Diagnóstico
gg_ecg <- ggstatsplot::ggbarstats(
  data = new_data,
  x = 'Resting ECG', 
  y = 'Heart Disease Diagnosis', 
  xlab="Heart Disease",
  ylab="Percentage of Patients",
  type = "nonparametric", 
  title = "Comparison of Resting ECG by Heart Disease Diagnosis",
  palette = "Set2", 
  messages = FALSE
)
gg_ecg

# Comparação entre Slope e Diagnóstico
gg_slope <- ggstatsplot::ggbarstats(
  data = new_data,
  x = 'Slope', 
  y = 'Heart Disease Diagnosis', 
  xlab="Heart Disease",
  ylab="Percentage of Patients",
  type = "nonparametric", 
  title = "Comparison of Slope peak exercise ST segment by Heart Disease Diagnosis",
  palette = "Set2", 
  messages = FALSE
)
gg_slope

# Comparação entre Thal e Diagnóstico
gg_thal <- ggstatsplot::ggbarstats(
  data = new_data,
  x = 'Thallium-201', 
  y = 'Heart Disease Diagnosis',  
  xlab="Heart Disease",
  ylab="Percentage of Patients",
  type = "nonparametric", 
  title = "Comparison of Thallium-201 stress scintigraphy
levels by HD Diagnosis",
  palette = "Set2", 
  messages = FALSE
)
gg_thal

gg_ca <- ggstatsplot::ggbarstats(
  data = dados,
  x = Ca, 
  y = HD, 
  xlab="Heart Disease",
  ylab="Percentage of Patients",
  type = "nonparametric", 
  title = "Comparison of no. of major vessels colored by Heart Disease Diagnosis",
  palette = "Set2", 
  messages = FALSE
)
gg_ca


# Comparação entre pressão sanguínea e Diagnóstico
gg_ps <- ggstatsplot::ggbetweenstats(
  data = dados,
  x = HD,  
  y = Trestbps,  
  xlab="Heart Disease",
  ylab="Resting Blood Pressure (mmHg)",
  type = "nonparametric", 
  pairwise.comparisons = TRUE,  
  mean.ci = TRUE,  
  title = "Comparison of Resting Blood Pressure by Heart Disease Diagnosis",
  messages = FALSE
) 
gg_ps

# Comparação entre frequência cardíaca máxima e Diagnóstico
gg_freq <- ggstatsplot::ggbetweenstats(
  data = dados,
  x = HD,  
  y = Thalach,
  xlab="Heart Disease",
  ylab="Maximum Cardiac Frequency (BPM)",
  type = "nonparametric", 
  pairwise.comparisons = TRUE,  
  mean.ci = TRUE,  
  title = "Comparison of Maximum Heart Rate by Heart Disease Diagnosis",
  messages = FALSE
)
gg_freq
# Juntar os gráficos
grid.arrange(
  gg_sexo, gg_idade, gg_chol, gg_freq, gg_ps, gg_cp,
  ncol = 3,
  nrow = 2
)

```

Tabelas de frequências: 
```{r}

#ATENÇÃO!! ESTAS FUNÇÕES NÃO FUNCIONAM SE O PACOTE MASS ESTIVER CARREGADO.
#contorno:
tab1= dados  %>% dplyr::select(Fbs,HD) %>%
  tbl_cross(row = HD,
            col = Fbs,
            label = c(HD ~ "Heart Disease", Fbs ~ "Fasting Blood Sugar > 120 mg/dL")) %>% bold_labels()
tab1


tab2= dados  %>% dplyr::select(Sex,HD) %>%
  tbl_cross(row = HD,
            col = Sex,
            label = HD ~ "Heart Disease") %>% bold_labels()
tab2

tab3= dados  %>% dplyr::select(Exang,HD) %>%
  tbl_cross(row = HD,
            col = Exang,
            label = c(HD ~ "Heart Disease", Exang ~ "Exercise-Induced Angina")) %>% bold_labels()
tab3

tab4= new_data  %>% dplyr::select('Chest Pain Type', 'Heart Disease Diagnosis') %>%
  tbl_cross(row = 'Heart Disease Diagnosis',
            col = 'Chest Pain Type',
            label = c('Heart Disease Diagnosis' ~ "Heart Disease", 'Chest Pain Type' ~ "Chest Pain Type")) %>% bold_labels()
tab4

tab5= dados  %>% dplyr::select(CP,HD) %>%
  tbl_cross(row = HD,
            col = CP,
            label = c(HD ~ "Heart Disease", CP ~ "Chest Pain Type")) %>% bold_labels()
tab5

tab6= new_data  %>% dplyr::select('Resting ECG', 'Heart Disease Diagnosis') %>%
  tbl_cross(row = 'Heart Disease Diagnosis',
            col = 'Resting ECG',
            label = c('Heart Disease Diagnosis' ~ "Heart Disease", 'Resting ECG' ~ "Resting ECG")) %>% bold_labels()
tab6

tab7= new_data  %>% dplyr::select('Slope', 'Heart Disease Diagnosis') %>%
  tbl_cross(row = 'Heart Disease Diagnosis',
            col = 'Slope',
            label = c('Heart Disease Diagnosis' ~ "Heart Disease", 'Slope' ~ "Slope of peak exercise ST segment")) %>% bold_labels()
tab7

tab8= dados  %>% dplyr::select(Ca, HD) %>%
  tbl_cross(row = HD,
            col = Ca,
            label = c(HD ~ "Heart Disease", Ca ~ "Number of major vessels colored by fluoroscopy")) %>% bold_labels()
tab8

tab9= new_data  %>% dplyr::select('Thallium-201', 'Heart Disease Diagnosis') %>%
  tbl_cross(row = 'Heart Disease Diagnosis',
            col = 'Thallium-201',
            label = c('Heart Disease Diagnosis' ~ "Heart Disease", 'Thallium-201' ~ "Thallium-201 Stress Scintigraphy")) %>% bold_labels()
tab9
```


#Testes das variáveis contínuas
```{r}

# Teste de Mann-Whitney U para pressão arterial e HD

# H0: Não há diferença significativa na pressão arterial dos pacientes com diagnóstico de HD.
#vs
# H1: Há diferença significativa na pressão arterial dos pacientes com diagnóstico de HD.
wilcox_test_trestbps <- wilcox.test(Trestbps ~ HD, data = dados)
print(wilcox_test_trestbps)
# p-value:0.02597 -> rejeitamos H0, logo a difrenca é significativa na pressao arterial dos pacientes com o diagonostico de HD 

# Teste de Mann-Whitney U para colesterol e HD

# H0: Não há diferença significativa no colesterol dos pacientes com diagnóstico de HD.
#vs
# H1: Há diferença significativa no colesterol dos pacientes com diagnóstico de HD.
wilcox_test_chol <- wilcox.test(Chol ~ HD, data = dados)
print(wilcox_test_chol)
#p-value: 0.03536 -> rejeitamos H0, logo a difrenca é significativa no colesterol dos pacientes com o diagonostico de HD 

# Teste de Mann-Whitney U para Frequência cardíaca máxima e HD

# H0: Não há diferença significativa na frequência cardíaca máxima dos pacientes com diagnóstico de HD.
#vs
# H1: Há diferença significativa na frequência cardíaca máxima dos pacientes com diagnóstico de HD.
wilcox_test_thalach <- wilcox.test(Thalach ~ HD, data = dados)
print(wilcox_test_thalach)
#p-value: 1.861e-13 -> rejeitamos H0, logo a difrença é significativa na frequência cardíaca máxima dos pacientes com o diagonostico de HD 

# Teste de Mann-Whitney U para oldpeak e HD

# H0: Não há diferença significativa no segmento entre as ondas S e T de um ECG dos pacientes com diagnóstico de HD.
#vs
# H1: Há diferença significativa no segmento entre as ondas S e T de um ECG dos pacientes com diagnóstico de HD.
wilcox_test_oldpeak <- wilcox.test(Oldpeak ~ HD, data = dados)
print(wilcox_test_oldpeak)
#p-value: 6.813e-13 -> rejeitamos H0, logo a diferença é significativa no segmento entre as ondas S e T de um ECG dos pacientes com o diagonostico de HD.
```


#Testes para as variáves categóricas
```{r}
# Teste Qui-Quadrado para sex e HD

# H0: Não há diferença significativa entre a proporção de homens e mulheres diagnosticados com doença cardíaca
#vs
# H1: A proporção de homens diagnosticados com doença cardíaca é significativamente maior do que a de mulheres.
table_sex_hd <- table(dados$Sex, dados$HD)
chisq_test_sex <- chisq.test(table_sex_hd)
print(chisq_test_sex)
#p-value: 2.667e-06 -> rejeitamos H0, logo a proporção de homens diagnosticados com doença cardíaca é significativamente maior do que a de mulheres.


# Teste Qui-Quadrado para cp e HD
table_cp_hd <- table(dados$CP, dados$HD)
chisq_test_cp <- chisq.test(table_cp_hd)
print(chisq_test_cp)
#p-value: 2.2e-16 -> rejeitamos H0


# Teste Qui-Quadrado para fbs e HD

# H0: Não há diferença significativa entre a proporção de pacientes com glicémia < 120 mg/dL e doença cardíaca e pacientes com glicémia >= 120 mg/dL e doença cardíaca
#vs
# H1: A proporção de pacientes com glicémia < 120 mg/dL e doença cardíaca é significativamente maior do que pacientes com glicémia >= 120 mg/dL e doença cardíaca
table_fbs_hd <- table(dados$Fbs, dados$HD)
chisq_test_fbs <- chisq.test(table_fbs_hd)
print(chisq_test_fbs)
#p-value 0.7813 -> não rejeição de H0


# H0: Não há diferença significativa entre a proporção de grupos de diferenças em ECG's doença cardíaca
#vs
# H1: Há diferenças significativas entre a proporção de grupos de diferenças em ECG's doença cardíaca
# Teste Qui-Quadrado para restecg e HD
table_restecg_hd <- table(dados$Restecg, dados$HD)
chisq_test_restecg <- chisq.test(table_restecg_hd)
print(chisq_test_restecg)
#p-value: 0.006567 -> rejeição de H0


# H0: Não há diferença significativa entre a proporção de grupos de diferenças em ECG's de pacientes sem e com doença cardíaca
#vs
# H1: Há diferenças significativas entre a proporção de grupos de diferenças em ECG's de pacientes sem e com doença cardíaca
# Teste Qui-Quadrado para exang e HD
table_exang_hd <- table(dados$Exang, dados$HD)
chisq_test_exang <- chisq.test(table_exang_hd)
print(chisq_test_exang)
#p-value: 1.414e-13 -> rejeição de H0


# H0: Não há diferença significativa entre as curvas ST de pacientes sem e com doença cardíaca
#vs
# H1: Há diferenças significativas entre as curvas ST de pacientes sem e com doença cardíaca
# Teste Qui-Quadrado para slope e HD
table_slope_hd <- table(dados$Slope, dados$HD)
chisq_test_slope <- chisq.test(table_slope_hd)
print(chisq_test_slope)
#p-value: 1.143e-10 -> rejeição de H0


# H0: Não há diferença significativa entre o número de veias preenchidas por fluoroscopia entre pacientes sem e com doença cardíaca
#vs
# H1: Há diferenças significativas entre número de veias preenchidas por fluoroscopia entre os pacientes sem e com doença cardíaca

# Teste Qui-Quadrado para ca e HD
table_ca_hd <- table(dados$Ca, dados$HD)
chisq_test_ca <- chisq.test(table_ca_hd)
print(chisq_test_ca)
#p-value: 1.174e-15 -> rejeição de H0

# H0: Não há diferença significativa entre as cintolografias por tálio-201 entre pacientes sem e com doença cardíaca
#vs
# H1: Há diferenças significativas entreas cintolografias por tálio-201 entre pacientes sem e com doença cardíaca

# Teste Qui-Quadrado para thal e HD
table_thal_hd <- table(dados$Thal, dados$HD)
chisq_test_thal <- chisq.test(table_thal_hd)
print(chisq_test_thal)
#p-value: 2.2e-16 -> rejeição de H0

```

#Tabelas de sumário

``` {r}
summary_table <- tbl_summary(
  data = new_data,            
  by = "Heart Disease Diagnosis", 
  statistic = list(
    all_continuous() ~ "{median} ({p25}, {p75})",  
    all_categorical() ~ "{n} ({p}%)"               
  ),
  digits = all_continuous() ~ 2,  
     
)


summary_table <- add_p(
  summary_table,
  test = list(
    all_continuous() ~ "wilcox.test",  
    all_categorical() ~ "chisq.test"   
  )
)

summary_table<-bold_p(summary_table,t = 0.05)
summary_table <- bold_labels(summary_table)

print(summary_table)

as_gt(summary_table) %>%
  gt::gtsave("tabela_summary.png") 


```

#Matriz de correlação

Matriz de correlação utilizada como base para a análise de previsão da doença cardiovascular:

```{r}
ggcorrmat(dados,type="np")
```

## Regressão Logística

```{r}
modelo_completo=glm(formula = HD~., family = binomial(link = "logit"), data = dados)
stepAIC(modelo_completo)

modelo=glm(formula = HD ~ Sex + CP + Trestbps + Exang + Oldpeak + Slope + 
    Ca + Thal, family = binomial(link = "logit"), data = dados)

tabela_completa <- tbl_regression(
  modelo_completo,
  exponentiate = TRUE, 
  pvalue_fun = ~style_pvalue(.x, digits = 3) 
)

tabela_formatada_completa <- tabela_completa %>%
  bold_labels() %>%        
  italicize_levels() %>%  
  bold_p(t = 0.05) 

tabela_formatada_completa

tabela <- tbl_regression(
  modelo,
  exponentiate = TRUE, 
  pvalue_fun = ~style_pvalue(.x, digits = 3) 
)

tabela_formatada <- tabela %>%
  bold_labels() %>%        
  italicize_levels() %>%  
  bold_p(t = 0.05)         

tabela_formatada
```

**Regressão Logística simples e múltipla:**

```{r}
tuni=tbl_uvregression(
  data = dados,
  method = glm,
  method.args = list(family = binomial),
  exponentiate = TRUE,
  y =HD,  hide_n = TRUE,
  pvalue_fun = function(x) style_pvalue(x, digits = 3)) %>%
  bold_labels()%>%bold_p( t=0.05)

tmult=tbl_regression(modelo, exponentiate = T,pvalue_fun = function(x) style_pvalue(x, digits = 3)) %>%bold_labels()%>%bold_p( t=0.05)

tbl_merge_1 <-
  tbl_merge(
    tbls = list(tuni,tmult),
    tab_spanner = c("Simples","Múltipla")
  )

tbl_merge_1 
```

#AIC do modelo de regressão logística
```{r}

modelo=glm(formula = HD ~ Sex + CP + Trestbps + Exang + Oldpeak + Slope + 
    Ca + Thal, family = binomial(link = "logit"), data = dados)

summary(modelo)


#o modelo com o menor valor de AIC é HD ~ Sex + CP + Trestbps + Exang + Oldpeak + Slope + Ca + Thal.


```


#Treino e teste da RLog

```{r}
train <- dados[1:250,] #conjunto de treino
test <- dados[251:303,] #conjunto de test

logistic_train <-glm(HD ~ Sex + CP + Trestbps + Exang + Oldpeak + Slope + Ca + Thal, data=train, family="binomial")
#View(logistic_train)
predicted.data.train <- data.frame(probability.of.hd.train=logistic_train$fitted.values, hd=train$HD)
#View(predicted.data.train)
predicted.data.train <- predicted.data.train[order(predicted.data.train$probability.of.hd.train, decreasing = F),]
predicted.data.train$rank <- 1:nrow(predicted.data.train)
ggplot(data=predicted.data.train, aes(x=rank, y=probability.of.hd.train)) + geom_point(aes(color=hd), alpha=0.3, shape=4,stroke=1.1)+ xlab("Rank of Patient Number")+ylab("Predicted probability of getting heart disease")

#fazendo o test:
logistic_test <- glm(HD ~ Sex + CP + Trestbps + Exang + Oldpeak + Slope + Ca + Thal, data=test, family="binomial")
#View(logistic_test)
predicted.data.test <- data.frame(probability.of.hd.test=logistic_test$fitted.values, hd=test$HD)
#View(predicted.data.test)
predicted.data.test <- predicted.data.test[order(predicted.data.test$probability.of.hd.test, decreasing=F),]
predicted.data.test$rank <- 1:nrow(predicted.data.test)

ggplot(data=predicted.data.test, aes(x=rank, y=probability.of.hd.test)) + geom_point(aes(color=hd), alpha=0.3, shape=4,stroke=1.1)+ xlab("Rank of Patient Number")+ylab("Predicted probability of getting heart disease")


logistic <- glm(HD ~ Sex + CP + Trestbps + Exang + Oldpeak + Slope + Ca + Thal, data=dados, family="binomial")
summary(logistic)
#View(logistic)
predicted.data <- data.frame(probability.of.hd=logistic$fitted.values, hd=dados$HD)
#View(predicted.data)
predicted.data <- predicted.data[order(predicted.data$probability.of.hd, decreasing=F),]
predicted.data$rank <- 1:nrow(predicted.data)
print(sum(predicted.data.train$hd=="Yes"))

model_fit <- train(HD ~ Sex + CP + Trestbps + Exang + Oldpeak + Slope + Ca + Thal, data=train, method='glm', family="binomial")
pred=predict(model_fit, newdata=train)
confusionMatrix(data=pred, train$HD)


```

#Avaliação do modelo
```{r}

vif(logistic_train)
#não existe qualquer multicolineariedade entre as variáveis.
```

## Curva ROC e AUC

```{r}
# Valores preditos do modelo
Valores_preditos=predict(modelo, type = 'response')

# Calcular a curva ROC
roc_curve=roc(dados$HD, Valores_preditos)

# Calcular o AUC
auc_modelo=auc(roc_curve)
ci(auc_modelo)

#Gráfico da curva ROC
ggroc(roc_curve) +
  geom_text(
    aes(x = 0.7, y = 0.3, label = paste("AUC = ", round(auc_modelo, 2))),
    size = 6, color = "black", fontface = "bold"
  ) +
  labs(title = "ROC curve", x = "False Positive Rate", y = "True Positive Rate") +
  theme_minimal()

```

## Validação do modelo de Regressão Logística

Realizámos a validação do modelo através do método de K-fold cross-validation com 10-fold:

```{r}
control=trainControl(method = "cv", number = 10, classProbs = TRUE, summaryFunction = twoClassSummary)

modelo_cv=train(
  HD ~ Age + Sex + Trestbps + Chol + Fbs + Restecg + Thalach + Exang + Oldpeak + Slope + Ca + Thal,
  data = dados,
  method = "glm",
  family = binomial(link='logit'),
  trControl = control,
  metric = "ROC"
)

print(modelo_cv)

```

Para avaliar o desempenho da cross-validation, utilizámos duas métricas diferentes - AUC média e Accuracy:

```{r}
# AUC média:
mean_auc=max(modelo_cv$results$ROC)
cat("Average AUC: ", round(mean_auc, 3))

#Accuracy
preditos=ifelse(Valores_preditos > 0.5, 1, 0) # Converte em probabilidades de 0 e 1

Matriz_confusao<- table(dados$HD, preditos)
accuracy=sum(diag(Matriz_confusao)) / sum(Matriz_confusao)
cat("Accuracy:", round(accuracy, 3))

```

#LOOCV

```{r}

#Modelo para determinar o accuracy
control = trainControl(
  method = "LOOCV",
  classProbs = TRUE,           

)

modelo_loocv = train(
  HD ~ Sex + CP + Trestbps + Exang + Oldpeak + Slope + Ca + Thal,
  data = dados,
  method = "glm", 
  family = binomial(link='logit'),  
  trControl = control,         
  metric = "Accuracy"             
)

print(modelo_loocv)


#Modelo para determinar o ROC, sensitividade e especificidade
control = trainControl(
  method = "LOOCV",
  classProbs = TRUE,  
  summaryFunction = twoClassSummary

)

modelo_loocv_roc = train(
  HD ~ Sex + CP + Trestbps + Exang + Oldpeak + Slope + Ca + Thal,
  data = dados,
  method = "glm", 
  family = binomial(link='logit'),  
  trControl = control,         
  metric = "ROC"             
)

print(modelo_loocv_roc)


```
